臺灣雲林地方法院民事判決
111年度訴字第260號
原      告  施瑞和

被      告  張玉佩

上列當事人間請求不當得利事件，本院於民國111 年7 月22日言
詞辯論終結，判決如下：
    主    　文
被告應給付原告新臺幣肆萬伍仟元。
訴訟費用由被告負擔新臺幣壹仟元。
本判決第一項原告得假執行。
    事實及理由
壹、程序部分：
　　按訴狀送達後，原告不得將原訴變更或追加他訴，但減縮應
    受判決事項之聲明者，不在此限（民事訴訟法第255 條第1
　　項第3 款）。查，原告起訴本請求被告應給付無權占用其房
    屋10個月所獲得相當於租金之不當利得新台幣（下同）20萬
    元，嗣當庭將其聲明變更為請求被告應給付其45,000元，核
    其所為合符上開規定，先予敘明。
貳、實體部分：　　
一、原告方面：
  ㈠聲明：除假執行外如主文所示。
  ㈡陳述：民國110 年9 月2 日伊自鈞院民事執行處拍得門牌雲
    林縣○○鄉○○路0巷0 ○00號房屋（下稱系爭房屋），詎其取得
    系爭房屋權狀後，屢經催告被告將系爭房屋騰空交還
　　，惟為被告所拒，直至111 年7 月3日被告始搬遷完竣，為
    此爰依民法第179 條規定請求被告給付其45,000元（計算式
    ：5,000 ×9 ＝45,000）相當於租金之不當利得。
二、被告方面：
  ㈠聲明：駁回原告之訴。
  ㈡陳述：原告雖經拍賣取得系爭房屋，但也應給其時間搬遷，
    且前陣子疫情（COVID-19）嚴重，租屋不易，此外伊亦無力
    負擔原告所請求之金額。
三、得心證之理由：
  ㈠按依不當得利之法則請求返還不當得利，以無法律上之原因
    而受利益，致他人受有損害為其要件（民法第179 條），故
    其得請求返還之範圍，應以對方所受之利益為度，非以請求
    人所受損害若干為準，而無權占有他人之所有物，可能獲得
    相當於租金之利益為社會通常之觀念，應以客觀上占有人所
    受之利益為衡量標準（最高法院61年度台上字第1695號民事
    裁判要旨）。
　㈡原告主張：110 年9 月2 日伊自本院民事執行處拍得系爭房
    屋，伊旋即於同年、月20日與被告協商請其儘速搬遷，惟被
    告遲至111 年7 月3 日始將該屋騰空交還等各情，要有原告
    提出之被告署押房屋搬遷切結書影本1 份在卷（見卷內第93
    頁）可稽，並為被告所不爭執。基上，原告以被告無權占用
    系爭房屋9 個月，以被告每月可獲得相當於租金5,000 元之
    利益，因而依不當得利法則，請求被告給付其45,000元，即
    無不合，應予准許。
四、假執行之宣告：
　　原告雖陳明願供擔保請為宣告假執行，惟本判決所命給付原
    告之金額未逾新臺幣50萬元，依民事訴訟法第389 條第1 項
    第5 款規定，本院應依職權宣告假執行。 
五、結論：本件原告之訴為有理由，並依民事訴訟法第78條、第
    389 條第1 項第5 款，判決如主文。
中　　華　　民　　國　　111 　年　　7 　　月　　29　　日
                  民事第一庭    法  官  蔣得忠
　　　　　　　　　
以上正本係照原本作成。
如對本判決上訴，須於判決送達後20日內向本院提出上訴狀。
如委任律師提起上訴者，應一併繳納上訴審裁判費。
中　　華　　民　　國　　111 　年　　7 　　月　　29　　日
                                書記官　陳映佐